臺灣高等法院刑事裁定
110年度毒抗字第894號
抗  告  人  
即 聲 請人  吳文典



上列抗告人因違反毒品危害防制條例案件聲請重新審理，不服臺
灣桃園地方法院中華民國110年4月26日裁定（110年度毒聲重字
第16號），提起抗告，本院裁定如下：
    主  文
抗告駁回。                                              
    理  由
一、原裁定略以：聲請人吳文典前因違反毒品危害防制條例案件
    ，經該院以110年度毒聲字第274號裁定令入戒治處所強制戒
    治，聲請人不服提起抗告，經本院於民國110年3月15日以11
    0年度毒抗字第339號裁定以其抗告逾期為由駁回抗告，是上
    開抗告裁定並非由上級審法院所為之實體裁定，故本件原裁
    定確定法院仍應為該院。又聲請人以法務部於110年3月26日
    以法矯字第11006001760號函修正「有無繼續施用毒品傾向
    評估標準紀錄表」（下稱評估標準）為由，就該院110年度
    毒聲字第274號刑事裁定聲請「再審」（應為重新審理之誤
    ）暨停止剩餘戒治處分，惟其並未附具任何積極證據以佐實
    在上開評分標準修正後，其即有依修正後規定認無繼續施用
    毒品傾向之情形，是其徒執上開法務部業已修正上開評分標
    準一節，聲請重新審理暨停止剩餘戒治處分云云，要屬無據
    ，其聲請為無理由，應予駁回等語。
二、抗告意旨略以：法務部已於110年3月26日公告修正「有無繼
    續施用毒品傾向評估標準」，就評分項目、前科紀錄等有所
    調整。抗告人即聲請人吳文典雖經法務部○○○○○○○○於110年1
    月26日以新戒所衛字第11007002260號函認有繼續施用毒品
    傾向，然上開評估標準既經修正，此攸關其是否應受強制戒
    治，自有再詳查明之必要，以保障其權益，為此提出抗告，
    請求更為適當之裁定等語。
三、本院之判斷：
    按毒品危害防制條例第20條之1第1項規定：「觀察、勒戒及
    強制戒治之裁定確定後，有下列情形之一，認為應不施以觀
    察、勒戒或強制戒治者，受觀察、勒戒或強制戒治處分之人
    ，或其法定代理人、配偶，或檢察官得以書狀敘述理由，聲
    請原裁定確定法院重新審理：一、適用法規顯有錯誤，並足
    以影響裁定之結果者。二、原裁定所憑之證物已證明為偽造
    或變造者。三、原裁定所憑之證言、鑑定或通譯已證明其為
    虛偽者。四、參與原裁定之法官，或參與聲請之檢察官，因
    該案件犯職務上之罪，已經證明者。五、因發現確實之新證
    據足認受觀察、勒戒或強制戒治處分之人，應不施以觀察、
    勒戒或強制戒治者。六、受觀察、勒戒或強制戒治處分之人
    ，已證明其係被誣告者」，亦即於觀察、勒戒及強制戒治之
    裁定確定後，受處分人僅得以上開6款情形聲請重新審理；
    且本條所稱「適用法規顯有錯誤」，係指法院依犯罪時或裁
    判時之法律為處斷，而有顯然錯誤而言，並不包括裁判確定
    後所生之法規變更情形在內。又有關法務部就「有無繼續施
    用毒品傾向評估標準紀錄表」及「有無繼續施用毒品傾向評
    估標準說明手冊」之修正，係屬行政規則或法規命令之修正
    ，性質上不符毒品危害防制條例第20條之1第1項第5款規定
    所稱之「新證據」。且抗告人亦未提出合於上開毒品危害防
    制條例第20條之1第1項所定6款情形之證據為憑，僅空言有
    再予詳查之必要云云，於法不合。是抗告人以法務部關於上
    開評估標準等之修正而聲請重新審理，顯與毒品危害防制條
    例第20條之1第1項所定6款聲請重新審理事由不合，原裁定
    因而駁回其聲請，並無違誤。
四、綜上所述，原裁定以抗告人聲請重新審理為無理由，而駁回
    其聲請，核無違誤。本件抗告為無理由，應予駁回。
據上論斷，依刑事訴訟法第412條，裁定如主文。
中　　華　　民　　國　　110 　年　　5 　　月　　31　　日
                  刑事第二十二庭審判長法　官  洪于智
                                      法　官  汪怡君
                                      法　官  陳銘壎
以上正本證明與原本無異。
不得抗告。
                                      書記官  吳思葦
中　　華　　民　　國　　110 　年　　5 　　月　　31　　日